---
title: "Lanos Model Analysis"
author: "O.Yashchuk"
output:
  html_document:
    df_print: paged
    toc: yes
    toc_depth: '4'
  html_notebook:
    code_folding: hide
    highlight: tango
    number_sections: yes
    theme: default
    toc: yes
    toc_depth: 4
    toc_float:
      collapsed: no
      smooth_scroll: yes
---

```{r include=FALSE}
source("./header.R")
library(ggthemes)
library(knitr)
library(sjPlot)
library(ggplot2)
considering_models <- c("Lanos")
# considering_models <- c("Lanos", "Lancer", "Logan", "Octavia A5", "1103 Славута")
```

```{r include=FALSE}
load("./data/car_base_clean.RData")
car_base[, USD := USD %>% as.numeric()]
car_base[, UAH := UAH %>% as.numeric()]
car_base[, EUR := EUR %>% as.numeric()]
car_base[, addDate := addDate %>% as.POSIXct()]
car_base[, autoData.raceInt := as.numeric(autoData.raceInt)]
car_base[autoData.raceInt > 5*10^3, autoData.raceInt := autoData.raceInt / 10^3]
car_base[, autoData.year := autoData.year %>% as.integer()]
car_base[, age := 2018 - autoData.year]
car_base[, updateDate := updateDate %>% as.POSIXct()]

car_base[, autoData.fuelName := autoData.fuelName %>% gsub("[[:space:]]", "", .)]
car_base[, autoData.fuelName := autoData.fuelName %>% 
             stringr::str_extract(.,"\\(?[0-9.л]+\\)?")]
```

```{r include=FALSE}
data <- car_base[modelName %in% considering_models]
data <- data[, .(USD, 
                 age, 
                 markName,
                 photoData.count,
                 locationCityName,
                 levelData.hotType,
                 autoData.raceInt, 
                 autoData.fuelName,
                 autoData.gearboxName, 
                 autoData.fuelNameEng,
                 autoData.subCategoryNameEng)]
data <- data[complete.cases(data)]
```

```{r include=FALSE}
out_age <- data$age %>% quantile(., .999); out_age
out_race <- data$autoData.raceInt %>% quantile(., .999); out_race
out_price <- data$USD %>% quantile(., .999); out_price
gearboxes <- data[, .N, by = list(autoData.gearboxName)] %>% 
    .[N > 50] %>% 
    .$autoData.gearboxName
gearboxes <- gearboxes[gearboxes != "Не указано"]; gearboxes
fueltype <- data[, .N, by = list(autoData.fuelNameEng)] %>% 
    .[N > 50] %>% 
    .$autoData.fuelNameEng
fueltype <- fueltype[fueltype != ""]; fueltype
bodytype <- data[, .N, by = list(autoData.subCategoryNameEng)] %>% 
    .[N > 50] %>% 
    .$autoData.subCategoryNameEng
bodytype <- bodytype[bodytype != ""]; bodytype
enginetype <- data[, .N, by = list(autoData.fuelName)] %>% 
    .[N > 40] %>% 
    .$autoData.fuelName
enginetype <- enginetype[!(enginetype %in% c("", "л"))]; enginetype

data <- data[age < out_age & 
                 USD > 0 & 
                 USD < out_price &
                 autoData.gearboxName %in% gearboxes &
                 autoData.fuelNameEng %in% fueltype &
                 autoData.subCategoryNameEng %in% bodytype &
                 autoData.fuelName %in% enginetype]
```

# Количество автомобилей в разрезе основных характеристик
<!-- * Тип топлива -->
```{r echo=FALSE}
tmp <- data[, 
            .(Cars = .N, "%" = round(.N/nrow(data)*100, 2)), 
            by = list("Тип топлива" = autoData.fuelNameEng)]
kable(tmp, caption = "Тип топлива")
```

<!-- * Тип кузова -->
```{r echo=FALSE}
tmp <- data[, 
            .(Cars = .N, "%" = round(.N/nrow(data)*100, 2)), 
            by = list("Тип кузова" = autoData.subCategoryNameEng)]
kable(tmp, caption = "Тип кузова")
```
<!-- * Коробка передач -->
```{r echo=FALSE}
tmp <- data[, 
            .(Cars = .N, "%" = round(.N/nrow(data)*100, 2)), 
            by = list("Коробка передач" = autoData.gearboxName)]
kable(tmp, caption = "Тип коробки передач")
```
<!-- * Объём двигателя -->
```{r echo=FALSE}
tmp <- data[, 
            .(Cars = .N, "%" = round(.N/nrow(data)*100, 2)), 
            by = list("Объём двигателя" = autoData.fuelName)]
kable(tmp, caption = "Объём двигателя")
```
<!-- * Призводитель марки -->
```{r echo=FALSE}
tmp <- data[, 
            .(Cars = .N, "%" = round(.N/nrow(data)*100, 2)), 
            by = list("Призводитель марки" = markName)]
kable(tmp, caption = "Марка")
```

Предварительные общие выводы:

* $2/3$ всех машины данной марки оборудованы ГБО установкой
* подавляющее большинство машин имеют кузов седан
* доля авто с автоматической коробкой передач очень мала
* самый распространённые объём двигателя - $1.5л$ (3 машины из 4), и примерно каждая 4-я машина имеет двигатель объёмом $1.4л$ или $1.6л$. Двигатели объёмом $1.3л$ встречаются очень редко (одна машина из ста).
* Daewoo является самым массовым производителем данной модели авто. Незначительную часть занимает ЗАЗ, и совсем считаные единицы произвёл Chevrolet.

# Анализ стоимости авто
```{r gg_car function, include=FALSE}
gg_car <- function(data, x, y, reg_var, xmax) {
    g <- ggplot(data, aes(x = age,
                  y = USD, 
                  color = get(reg_var))) +
        # geom_hex() +
        # geom_bin2d() +
        # geom_boxplot() +
        # geom_density2d() +
        geom_jitter(alpha = .5) +
        geom_smooth(method = "lm", alpha = .2, se = FALSE) +
        # stat_density2d(aes(fill = ..level..),
        #                geom = "polygon", n = 100) +
        scale_color_economist() +
        geom_rangeframe() + 
        guides(fill = FALSE,
               color = guide_legend(paste0(reg_var, ":"), 
                                    nrow = 1, byrow = TRUE), 
               size = FALSE) +
        ggthemes::theme_tufte(base_size = 14, 
                              base_family = "Helvetica",
                              ticks = TRUE) +
        scale_x_continuous(breaks = seq(0, xmax, 1)) +
        theme(legend.position = "top", legend.direction = "horizontal") +
        theme(panel.grid.major = element_line(colour="lightgray", size=0.3),
              panel.grid.minor = element_line(colour="lightgray", size=0.3))
    return(g)
}
```

Общее распределение цены и возраста авто выглядит следующим образом. Распределение имеет тенденцию к линейной зависимости рассматриваемых переменных.


```{r общее представление USD/age, echo=FALSE}
# reg_var <- "autoData.subCategoryNameEng"
# reg_var <- NULL
# gg_car(data, x = "age", y ="USD", reg_var = reg_var, xmax = out_age)
ggplot(data, aes(x = age,
                  y = USD)) +
        geom_jitter(alpha = .5) +
        # geom_smooth(method = "lm", alpha = .2, se = FALSE) +
        scale_color_economist() +
        geom_rangeframe() + 
        guides(fill = FALSE,
               # color = guide_legend(paste0(reg_var, ":"), 
               #                      nrow = 1, byrow = TRUE), 
               size = FALSE) +
        theme_tufte(base_size = 14, 
                              base_family = "Helvetica",
                              ticks = TRUE) +
        scale_x_continuous(breaks = seq(0, out_age, 1)) +
        theme(legend.position = "top", legend.direction = "horizontal") +
        theme(panel.grid.major = element_line(colour="lightgray", size=0.3),
              panel.grid.minor = element_line(colour="lightgray", size=0.3))
```


На графике видна чёткая закономерность снижения стоимости авто с возрастом.

Распределение цены и пробега авто также имеет линейную тенденцию и выглядит следующим образом. 
```{r общее представление USD/race, echo=FALSE}
ggplot(data, aes(x = autoData.raceInt,
                  y = USD)) +
        geom_jitter(alpha = .5) +
        # geom_smooth(method = "lm", alpha = .2, se = FALSE) +
        scale_color_economist() +
        geom_rangeframe() + 
        guides(fill = FALSE,
               # color = guide_legend(paste0(reg_var, ":"), 
               #                      nrow = 1, byrow = TRUE), 
               size = FALSE) +
        theme_tufte(base_size = 14, 
                              base_family = "Helvetica",
                              ticks = TRUE) +
        # scale_x_continuous(breaks = seq(0, out_age, 1)) +
        theme(legend.position = "top", legend.direction = "horizontal") +
        theme(panel.grid.major = element_line(colour="lightgray", size=0.3),
              panel.grid.minor = element_line(colour="lightgray", size=0.3))
```

***Благодаря наблюдению склонности к линейной тенденции, появляется возможность применить множественную линейную регрессию для описания закона изминения цены на автомобиль от раличных параметров автомобиля.***

Проверим, как влияют различные параметры на стоимость авто. Для этого построим регрессионные прямые для наборов факторов каждого показателя.

## Цена / тип кузова
Цена авто на хэтчбэк выше чем на седан. Но, разница в цене не значительна, а доля хэтчбыэков всего `r paste0((data$autoData.subCategoryNameEng %>% table() %>% sort() %>% prop.table()*100) %>% min() %>% round(., digits = 2), "%")`. Соответственно, возможно в последствии продать хэтчбэк будет сложнее.

```{r USD/age/autoData.subCategoryNameEng, echo=FALSE}
reg_var <- "autoData.subCategoryNameEng"
gg_car(data, x = "age", y ="USD", reg_var = reg_var, xmax = out_age)
```

## Цена / тип топлива
Установка ГБО не влияет на цену авто, поэтому можно приобрести авто с ГБО установкой по цене бензинового типа. Причём, авто с ГБО установкой составляют 2/3 всех предложений данной марки.

```{r USD/age/autoData.fuelNameEng, echo=FALSE}
reg_var <- "autoData.fuelNameEng"
gg_car(data, x = "age", y ="USD", reg_var = reg_var, xmax = out_age)
```

## Цена / тип коробки передач
Автоматическая коробка передач встречается всего в `r paste0((data$autoData.gearboxName %>% table() %>% sort() %>% prop.table()*100) %>% min() %>% round(., digits = 2), "%")` случаев для данной марки (`r paste0((data$autoData.gearboxName %>% table() %>% sort()) %>% min() %>% round(., digits = 2))` объявления). Поэтому, нет смысла детально рассматривать данный разрез.

Хотя поверхностный анализ говорит, что машины с автоматической коробкой передач дороже механических аналогов на примерно 800$.

```{r USD/age/autoData.gearboxName, echo=FALSE, fig.align = "center"}
reg_var <- "autoData.gearboxName"
gg_car(data, x = "age", y ="USD", reg_var = reg_var, xmax = out_age)
```

## Цена / объём двигателя
```{r USD/age/autoData.fuelName, echo=FALSE, fig.align = "center"}
reg_var <- "autoData.fuelName"
gg_car(data, x = "age", y ="USD", reg_var = reg_var, xmax = out_age)
```

* Имеем возможно визуально убедится в том, что двигатели объёмом $1.5л$ являются самыми распространёнными. 
* Интересно заметить, что почти всё машины с объёмом двигателя $1.6л$ старше 10 лет
* А типичный возраст для машин с объёмом двигателя $1.4л$ - 10-11 лет
* В тоже время все машины с объёмом двигателя $1.3л$ моложе 6 лет, но в целом их количество незначительно

## Цена / производитель
```{r USD/age/markName, echo=FALSE, fig.align = "center"}
reg_var <- "markName"
gg_car(data, x = "age", y ="USD", reg_var = reg_var, xmax = out_age)
```

На графике видно, что машины марки Daewoo в основном имею возраст больше 10 лет. Машины младше 10 лет производились заводом ЗАЗ. И колиечство машин марки Chevrolete имеют незначительное кол-во представителей.

# Модель множественной линейной регресси от основных характеристик

Проанализируем влияние каждого из рассмотреных показателей автомобиля на его цену $(USD)$. Применим метод множественной линейной регрессии.

```{r линейная регрессия, include=FALSE}
fit <- data %>% lm(USD ~ age + 
                       markName +
                       autoData.raceInt + 
                       autoData.fuelName +
                       autoData.fuelNameEng +
                       autoData.gearboxName +
                       autoData.subCategoryNameEng, .)
# kable(fit %>% broom::tidy)
# summary(fit)
a <- sjt.lm(fit, no.output = TRUE)
```

`r a`

-----

Анализ таблицы линейной регрессии:
    
* Коэфициенты $B_{i}$ показывают изминение стоимости авто в зависимости от каждого фактора. 
* В колонке $CI$  - доверительные интервалы для коэфициентов $B_{i}$. 
* Значение $p$ указывает на значимость коэфициента. Если $p > 0.5$ коэфициент является незначимым для данной модели.

## Интерпретация коефициентов модели
<!-- * Довертельные интервалы для коэфициентов модели -->
<!-- ```{r echo=FALSE} -->
<!-- kable(confint(fit)) -->
<!-- ``` -->

Модели линейной регрессии достаточно простые, но имею одно существенное преимущество перед большинством более сложных методов. Преимущество заключается в простоте и интуитивности интерпрретации модели.

Посмотрим, какие можно сделать выводы смотря на таблицу коэфициентов модели.

Коэфициент $B_0$ он же $(Intercept)$ показывает стоимость автомобиля при установлении всех показателей на базовый уровень, т.е. при возрасте авто $0~лет$, пробеге $0~км$ и т.д.

Итак, вывод:

* базовая стоимость авто $`r fit$coefficients["(Intercept)"] %>% round()`$ USD
* с каждым годом авто изменяется в цене на $`r fit$coefficients["age"] %>% round()`$ USD
* за авто с двигателем объёмом $1.5л$ придётся доплатить $`r fit$coefficients["autoData.fuelName1.5л."] %>% round()`$ USD а за авто с двигателем $1.6л$ - $`r fit$coefficients["autoData.fuelName1.6л."] %>% round()`$ USD
* автомобили с установленным ГБО не отличаются в цене от исключительно бензиновых аналогов
* машина с механической коробкой передач будет отличатся от автоматической на $`r fit$coefficients["autoData.gearboxNameРучная / Механика"] %>% round()`$ USD
* цена на авто в кузове седан отличается от цены на кузов хэтчбэк на $`r fit$coefficients["autoData.subCategoryNameEngsedan"] %>% round()`$ USD

<!-- Выводы согласно модели -->

<!-- * С каждым годом цена на авто падает на `130$` -->
<!-- * С каждой тысячей километров цена на авто падает на `3.2$` -->
<!-- * Машины с ручной коробкой передач стоят на `836$` дешевле аналогов с автоматической коробкой -->
<!-- * Машины с установленным ГБО не отличаются в цене от автомобилей без ГБО (показатель модели не значим) -->
<!-- * Машины в кузове "седан" дешевле "хэтчбэков" на `200$` -->

## Визуальный анализ модели

```{r lm USD/age, echo=FALSE, fig.align = "center"}
ggplot(data, aes(x = age,
                  y = USD)) +
        geom_jitter(alpha = .5) +
        geom_smooth(method = "lm", color = "red", alpha = .2, se = FALSE) +
        scale_color_economist() +
        geom_rangeframe() + 
        guides(fill = FALSE,
               color = guide_legend(paste0(reg_var, ":"), 
                                    nrow = 1, byrow = TRUE), 
               size = FALSE) +
        theme_tufte(base_size = 14, 
                              base_family = "Helvetica",
                              ticks = TRUE) +
        scale_x_continuous(breaks = seq(0, out_age, 1)) +
        theme(legend.position = "top", legend.direction = "horizontal") +
        theme(panel.grid.major = element_line(colour="lightgray", size=0.3),
              panel.grid.minor = element_line(colour="lightgray", size=0.3))
```

# Сколько стоит авто подходящее необходимым требованиям?
##  Механика расчёт стоимости согласно модели множественной линейной регрессии
Допустим мы хотим купить авто анализируемой модели. Введём основные параметры которые нас интересуют.

К примеру. Мы хотим купить авто по следующим требованиям:

* авто младше 10 лет
* пробег меньше 100 тыс. км.
* ручная коробка передач
* установленное ГБО
* двигатель 1.5л

Рассчитаем стоимость авто с данными требованиями согласно полученой модели.
```{r}
wanted_years <- 10 # Максимальный возраст авто
wanted_race <- 100 # Максимальный пробег
wanted_gear <- 1 # Авто имеет ручную коробку передач (да - 1, нет - 0)?
wanted_body <- 1 # Авто имеет кузов седан (да - 1, нет - 0)?
wanted_gearType1.5 <- 1
```

$$x = Intercept - coef_{age}*wanted_{years} + \\ coef_{autoData.raceInt}*wanted_{race} + \\ coef_{autoData.gearboxName}*wanted_{gear} + \\
coef_{autoData.fuelName}*wanted_{gearType} + \\
coef_{autoData.subCategory}*wanted_{body} = \\ 
`r round(fit$coefficients["(Intercept)"],2)` +
`r round(fit$coefficients["age"],2)`*wanted_{years} + \\ 
`r round(fit$coefficients["autoData.raceInt"],2)`*wanted_{race} + \\ `r round(fit$coefficients["autoData.gearboxNameРучная / Механика"],2)`*wanted_{gear} + \\ 
`r round(fit$coefficients["autoData.fuelName1.5л."],2)`*wanted_{gearType} + \\ 
`r round(fit$coefficients["autoData.subCategoryNameEngsedan"],2)`*wanted_{body} = \\`r round(fit$coefficients["(Intercept)"] + wanted_years*fit$coefficients["age"] + wanted_race*fit$coefficients["autoData.raceInt"] + wanted_gear*fit$coefficients["autoData.gearboxNameРучная / Механика"] +
wanted_gearType1.5*fit$coefficients["autoData.fuelName1.5л."] +
wanted_body*fit$coefficients["autoData.subCategoryNameEngsedan"])`$$

Итак, авто с данными параметрами должно стоить ориентировочно `r paste0(round(fit$coefficients["(Intercept)"] + wanted_years*fit$coefficients["age"] + wanted_race*fit$coefficients["autoData.raceInt"] + wanted_gear*fit$coefficients["autoData.gearboxNameРучная / Механика"] +
wanted_gearType1.5*fit$coefficients["autoData.fuelName1.5л."] + +wanted_body*fit$coefficients["autoData.subCategoryNameEngsedan"], 0), "$")`.

Теперь, предположим, что нас интересует более новое авто, к примеру, возрастом до 5 лет. Поменяем необходимый параметр и посмотрим на какую стоимость мы можем рассчитывать. 

```{r}
wanted_years_2 <- 5 # Максимальный возраст авто
```

По аналогичной формуле стоимость такого авто ориентировочно равна `r  paste0(round(fit$coefficients["(Intercept)"] + wanted_years_2*fit$coefficients["age"] + wanted_race*fit$coefficients["autoData.raceInt"] + wanted_gear*fit$coefficients["autoData.gearboxNameРучная / Механика"] +
wanted_gearType1.5*fit$coefficients["autoData.fuelName1.5л."] +
wanted_body*fit$coefficients["autoData.subCategoryNameEngsedan"], 0), "$")`.

## Оценка стоимости авто по заданым параметрам

Отойдём от математической части оценки стоимости автомобилей и воспользуемся средаствами языка R для автоматической оценки.

```{r иаблица для предсказания, echo=FALSE}
data_predict_mech <- data.table(age = c(5, 10, 15), 
                                autoData.raceInt = 100,
                                autoData.gearboxName = "Ручная / Механика",
                                autoData.fuelNameEng = "gaz-benzin",
                                autoData.subCategoryNameEng = "sedan",
                                autoData.fuelName = "1.5л.",
                                markName = "ЗАЗ")
data_predict_aut <- data.table(age = c(5, 10, 15), 
                               autoData.raceInt = 100,
                               autoData.gearboxName = "Автомат",
                               autoData.fuelNameEng = "gaz-benzin",
                               autoData.subCategoryNameEng = "sedan",
                               autoData.fuelName = "1.5л.",
                               markName = "ЗАЗ")
data_predict <- rbind(data_predict_mech, data_predict_aut)
data_predict[, USD_prdicted_lm := predict(fit, newdata = data_predict)]
# data_predict[, USD_prdicted_lm := predict(fit, newdata = data_predict)]
# data_predict[, USD_prdicted_rf := predict(fit.cart, newdata = data_predict)]
setcolorder(data_predict, rev(names(data_predict)))
data_predict
```

# Вывод
С бюджетом в 5000 USD можно расчитывать на хороший автомобиль возрастом до 5 лет, с пробегом до 100 тыс.км., объёмом двигателя 1.5л, с механической коробкой передач и установленным ГБО.
