---
title: "Lanos Model Analysis"
author: "O.Yashchuk"
output:
  html_document:
    df_print: paged
    toc: yes
    toc_depth: '4'
  html_notebook:
    code_folding: hide
    highlight: tango
    number_sections: yes
    theme: default
    toc: yes
    toc_depth: 4
    toc_float:
      collapsed: no
      smooth_scroll: yes
---

```{r include=FALSE}
source("../header.R")

load("../data/car_base_clean.RData")

source("../Rscripts/report_script.R")
data <- copy(cars)
```

# Количество автомобилей в разрезе основных характеристик

```{r echo=FALSE}
tmp <- data[, 
            .(Cars = .N, 
              "%" = round(.N/nrow(data)*100, 2)), 
            by = list("Тип топлива" = autoData.fuelNameEng)]
kable(tmp)
```

```{r echo=FALSE}
tmp <- data[, 
            .(Cars = .N, "%" = round(.N/nrow(data)*100, 2)), 
            by = list("Тип кузова" = autoData.subCategoryNameEng)]
kable(tmp)
```

```{r echo=FALSE}
tmp <- data[, 
            .(Cars = .N, "%" = round(.N/nrow(data)*100, 2)), 
            by = list("Коробка передач" = autoData.gearboxName)]
kable(tmp)
```

```{r echo=FALSE}
tmp <- data[, 
            .(Cars = .N, "%" = round(.N/nrow(data)*100, 2)), 
            by = list("Объём двигателя" = autoData.fuelName)]
kable(tmp)
```

```{r echo=FALSE}
tmp <- data[, 
            .(Cars = .N, "%" = round(.N/nrow(data)*100, 2)), 
            by = list("Призводитель марки" = markName)]
kable(tmp)
```

Предварительные общие выводы:

* $2/3$ всех машины данной марки оборудованы ГБО установкой
* подавляющее большинство машин имеют кузов седан
* доля авто с автоматической коробкой передач очень мала
* самый распространённые объём двигателя - $1.5л$ (3 машины из 4), и примерно каждая 4-я машина имеет двигатель объёмом $1.4л$ или $1.6л$. Двигатели объёмом $1.3л$ встречаются очень редко (одна машина из ста).
* Daewoo является самым массовым производителем данной модели авто. Незначительную часть занимает ЗАЗ, и совсем считаные единицы произвёл Chevrolet.

# Общие тенденции и характеристики

Общее распределение цены автомобилей выглядит следующим образом.
```{r echo=FALSE, fig.align = "center"}
ggplot(data, aes(x = USD)) +
        geom_density(alpha = .4, fill = ggsci::pal_lancet("lanonc")(1)) +
        geom_rangeframe() + 
        guides(fill = FALSE,
               size = FALSE) +
  labs(y = "Density") +
        theme_tufte(base_size = 14, 
                              base_family = "Helvetica",
                              ticks = TRUE) +
        scale_x_continuous(breaks = seq(0, 8000, 1000)) +
        scale_y_continuous(breaks = seq(-1, 8000, 1000)) +
  
        theme(legend.position = "top", legend.direction = "horizontal") +
        theme(panel.grid.major = element_line(colour="lightgray", size=0.3),
              panel.grid.minor = element_line(colour="lightgray", size=0.3))
```

Из графика видно, что больше всего автомобилей на рынке представленно по цене 3500$.

Распределение возраста автомобилей представленно на следующем графике.

```{r echo=FALSE, fig.align = "center"}
ggplot(data, aes(x = age)) +
        geom_density(alpha = .4, fill = ggsci::pal_lancet("lanonc")(1)) +
        geom_rangeframe() + 
        guides(fill = FALSE,
               size = FALSE) +
  labs(y = "Density", x = "Age") +
        theme_tufte(base_size = 14, 
                              base_family = "Helvetica",
                              ticks = TRUE) +
        scale_x_continuous(breaks = seq(0, out_age, 1)) +
        scale_y_continuous(breaks = seq(-1, 8000, 1000)) +
  
        theme(legend.position = "top", legend.direction = "horizontal") +
        theme(panel.grid.major = element_line(colour="lightgray", size=0.3),
              panel.grid.minor = element_line(colour="lightgray", size=0.3))
```

То есть, типичный возраст автомобилей лежит в рамках от 9 до 15 лет.

Распределение пробега автомобилей представленно на следующем графике.

```{r echo=FALSE, fig.align = "center"}
ggplot(data, aes(x = autoData.raceInt)) +
        geom_density(alpha = .4, fill = ggsci::pal_lancet("lanonc")(1)) +
        geom_rangeframe() + 
        guides(fill = FALSE,
               size = FALSE) +
  labs(y = "Density", x = "Пробег, тыс.км.") +
        theme_tufte(base_size = 14, 
                              base_family = "Helvetica",
                              ticks = TRUE) +
        scale_x_continuous(breaks = seq(0, 1000, 100)) +
        scale_y_continuous(breaks = seq(-1, 8000, 1000)) +
  
        theme(legend.position = "top", legend.direction = "horizontal") +
        theme(panel.grid.major = element_line(colour="lightgray", size=0.3),
              panel.grid.minor = element_line(colour="lightgray", size=0.3))
```

Типичный пробег для автомобилей находится в диапазоне от 75 до 200 тыс.км.

Рассмотрим зависимость цены от различных показателей.

# Анализ стоимости авто

Общее распределение цены и возраста авто выглядит следующим образом. Распределение имеет тенденцию к линейной зависимости рассматриваемых переменных.


```{r общее представление USD/age, echo=FALSE, fig.align = "center"}
ggplot(data, aes(x = age,
                  y = USD)) +
        geom_jitter(alpha = .3, color = ggsci::pal_lancet("lanonc")(1)) +
        scale_color_economist() +
        geom_rangeframe() + 
        guides(fill = FALSE,
               size = FALSE) +
        theme_tufte(base_size = 14, 
                              base_family = "Helvetica",
                              ticks = TRUE) +
        scale_x_continuous(breaks = seq(0, out_age, 1)) +
        theme(legend.position = "top", legend.direction = "horizontal") +
        theme(panel.grid.major = element_line(colour="lightgray", size=0.3),
              panel.grid.minor = element_line(colour="lightgray", size=0.3))
```


На графике видна чёткая закономерность снижения стоимости авто с возрастом.

Распределение цены и пробега авто также имеет линейную тенденцию и выглядит следующим образом. 
```{r общее представление USD/race, echo=FALSE, fig.align = "center"}
ggplot(data, aes(x = autoData.raceInt,
                  y = USD)) +
        geom_jitter(alpha = .3, color = ggsci::pal_lancet("lanonc")(1)) +
        # scale_color_economist() +
  ggsci::scale_color_lancet() +
        geom_rangeframe() + 
        guides(fill = FALSE,
               size = FALSE) +
        theme_tufte(base_size = 14, 
                              base_family = "Helvetica",
                              ticks = TRUE) +
        theme(legend.position = "top", legend.direction = "horizontal") +
        theme(panel.grid.major = element_line(colour="lightgray", size=0.3),
              panel.grid.minor = element_line(colour="lightgray", size=0.3))
```

***Благодаря наблюдению склонности к линейной тенденции, появляется возможность применить множественную линейную регрессию для описания закона изминения цены на автомобиль от раличных параметров автомобиля.***

Проверим, как влияют различные параметры на стоимость авто. Для этого построим регрессионные прямые для наборов факторов каждого показателя.

## Цена / тип кузова
Цена авто на хэтчбэк выше чем на седан. Но, разница в цене не значительна, а доля хэтчбэков всего `r paste0((data$autoData.subCategoryNameEng %>% table() %>% sort() %>% prop.table()*100) %>% min() %>% round(., digits = 2), "%")`. Соответственно, возможно в последствии продать хэтчбэк будет сложнее.

```{r USD/age/autoData.subCategoryNameEng, echo=FALSE, fig.align = "center"}
color_var <- "autoData.subCategoryNameEng"
gg_car(data, x = "age", y ="USD", color_var = color_var, xmax = out_age)
```

## Цена / тип топлива
Установка ГБО не влияет на цену авто, поэтому можно приобрести авто с ГБО установкой по цене бензинового типа. Причём, авто с ГБО установкой составляют 2/3 всех предложений данной марки.

```{r USD/age/autoData.fuelNameEng, echo=FALSE, fig.align = "center"}
color_var <- "autoData.fuelNameEng"
gg_car(data, x = "age", y ="USD", color_var = color_var, xmax = out_age)
```

## Цена / тип коробки передач
Автоматическая коробка передач встречается всего в `r paste0((data$autoData.gearboxName %>% table() %>% sort() %>% prop.table()*100) %>% min() %>% round(., digits = 2), "%")` случаев для данной марки (`r paste0((data$autoData.gearboxName %>% table() %>% sort()) %>% min() %>% round(., digits = 2))` объявления). Поэтому, нет смысла детально рассматривать данный разрез.

Хотя поверхностный анализ говорит, что машины с автоматической коробкой передач дороже механических аналогов на примерно 800$.

```{r USD/age/autoData.gearboxName, echo=FALSE, fig.align = "center"}
color_var <- "autoData.gearboxName"
gg_car(data, x = "age", y ="USD", color_var = color_var, xmax = out_age)
```

## Цена / объём двигателя
```{r USD/age/autoData.fuelName, echo=FALSE, fig.align = "center"}
color_var <- "autoData.fuelName"
gg_car(data, x = "age", y ="USD", color_var = color_var, xmax = out_age)
```

* Имеем возможно визуально убедится в том, что двигатели объёмом $1.5л$ являются самыми распространёнными. 
* Интересно заметить, что почти всё машины с объёмом двигателя $1.6л$ старше 10 лет
* А типичный возраст для машин с объёмом двигателя $1.4л$ - 10-11 лет
* В тоже время все машины с объёмом двигателя $1.3л$ моложе 6 лет, но в целом их количество незначительно

## Цена / производитель
```{r USD/age/markName, echo=FALSE, fig.align = "center"}
color_var <- "markName"
gg_car(data, x = "age", y ="USD", color_var = color_var, xmax = out_age)
```

На графике видно, что машины марки Daewoo в основном имею возраст больше 10 лет. Машины младше 10 лет производились заводом ЗАЗ. И колиечство машин марки Chevrolete имеют незначительное кол-во представителей.

# Модель множественной линейной регресси от основных характеристик

Проанализируем влияние каждого из рассмотреных показателей автомобиля на его цену $(USD)$. Применим метод множественной линейной регрессии.

```{r линейная регрессия, include=FALSE}
# reg <- data %>% lm(USD ~ age + 
#                        markName +
#                        autoData.raceInt + 
#                        autoData.fuelName +
#                        autoData.fuelNameEng +
#                        autoData.gearboxName +
#                        autoData.subCategoryNameEng, .)
# kable(reg %>% broom::tidy)
# summary(reg)
# a <- sjt.lm(reg, no.output = TRUE)
reg_coef_table <- sjt.lm(reg, no.output = TRUE)
```

`r reg_coef_table`

-----

Анализ таблицы линейной регрессии:
    
* Коэфициенты $B_{i}$ показывают изминение стоимости авто в зависимости от каждого фактора. 
* В колонке $CI$  - доверительные интервалы для коэфициентов $B_{i}$. 
* Значение $p$ указывает на значимость коэфициента. Если $p > 0.5$ коэфициент является незначимым для данной модели.

## Интерпретация коефициентов модели
<!-- * Довертельные интервалы для коэфициентов модели -->
<!-- ```{r echo=FALSE} -->
<!-- kable(confint(reg)) -->
<!-- ``` -->

Модели линейной регрессии достаточно простые, но имею одно существенное преимущество перед большинством более сложных методов. Преимущество заключается в простоте и интуитивности интерпрретации модели.

Посмотрим, какие можно сделать выводы смотря на таблицу коэфициентов модели.

Коэфициент $B_0$ он же $(Intercept)$ показывает стоимость автомобиля при установлении всех показателей на базовый уровень:

* возраст авто $0~лет$
* пробег $0~км$
* объём двигателя $1.3л$
* только бензин
* механика
* седан

Итак, вывод:

* базовая стоимость авто $`r reg$coefficients["(Intercept)"] %>% round()`$ USD
* с каждым годом авто изменяется в цене на $`r reg$coefficients["age"] %>% round()`$ USD
* за авто с двигателем объёмом $1.5л$ придётся доплатить $`r reg$coefficients["autoData.fuelName1.5л."] %>% round()`$ USD а за авто с двигателем $1.6л$ $`r reg$coefficients["autoData.fuelName1.6л."] %>% round()`$ USD
* автомобили с установленным ГБО не отличаются в цене от исключительно бензиновых аналогов
* машина с автоматической коробкой передач будет отличатся от механической на $`r reg$coefficients["autoData.gearboxNameАвтомат"] %>% round()`$ USD
* цена на авто в кузове хэтчбэк отличается от цены на кузов седан на $`r reg$coefficients["autoData.subCategoryNameEngkhetchbek"] %>% round()`$ USD

<!-- Выводы согласно модели -->

<!-- * С каждым годом цена на авто падает на `130$` -->
<!-- * С каждой тысячей километров цена на авто падает на `3.2$` -->
<!-- * Машины с ручной коробкой передач стоят на `836$` дешевле аналогов с автоматической коробкой -->
<!-- * Машины с установленным ГБО не отличаются в цене от автомобилей без ГБО (показатель модели не значим) -->
<!-- * Машины в кузове "седан" дешевле "хэтчбэков" на `200$` -->

## Визуальный анализ модели

```{r lm USD/age, echo=FALSE, fig.align = "center"}
ggplot(data, aes(x = age,
                  y = USD)) +
        geom_jitter(alpha = .5, color = ggsci::pal_lancet("lanonc")(1)) +
        geom_smooth(method = "lm", 
                    color = ggsci::pal_lancet("lanonc")(2)[2], 
                    alpha = .2, se = FALSE) +
        geom_rangeframe() + 
        guides(fill = FALSE,
               color = guide_legend(paste0(color_var, ":"), 
                                    nrow = 1, byrow = TRUE), 
               size = FALSE) +
        theme_tufte(base_size = 14, 
                              base_family = "Helvetica",
                              ticks = TRUE) +
        scale_x_continuous(breaks = seq(0, out_age, 1)) +
        theme(legend.position = "top", legend.direction = "horizontal") +
        theme(panel.grid.major = element_line(colour="lightgray", size=0.3),
              panel.grid.minor = element_line(colour="lightgray", size=0.3))
```

# Сколько стоит авто подходящее необходимым требованиям?
##  Механика расчёт стоимости согласно модели множественной линейной регрессии
Допустим мы хотим купить авто анализируемой модели. Введём основные параметры которые нас интересуют.

К примеру. Мы хотим купить авто по следующим требованиям:

* авто младше 10 лет
* пробег меньше 100 тыс. км.
* механическая коробка передач
* установленное ГБО
* двигатель 1.5л

Рассчитаем стоимость авто по данным требованиями согласно полученой модели.
```{r}
wanted_years <- 10 # Максимальный возраст авто
wanted_race <- 100 # Максимальный пробег
wanted_gear <- 1 # Авто имеет ручную коробку передач (да - 1, нет - 0)?
wanted_body <- 1 # Авто имеет кузов седан (да - 1, нет - 0)?
wanted_gearType1.5 <- 1
```

$$x = Intercept - coef_{age}*wanted_{years} + \\ coef_{autoData.raceInt}*wanted_{race} + \\ coef_{autoData.gearboxName}*wanted_{gear} + \\
coef_{autoData.fuelName}*wanted_{gearType} + \\
coef_{autoData.subCategory}*wanted_{body} = \\ 
`r round(reg$coefficients["(Intercept)"],2)` +
`r round(reg$coefficients["age"],2)`*wanted_{years} + \\ 
`r round(reg$coefficients["autoData.raceInt"],2)`*wanted_{race} + \\ `r round(reg$coefficients["autoData.gearboxNameАвтомат"],2)`*wanted_{gear} + \\ 
`r round(reg$coefficients["autoData.fuelName1.5л."],2)`*wanted_{gearType} + \\ 
`r round(reg$coefficients["autoData.subCategoryNameEngkhetchbek"],2)`*wanted_{body} = \\`r round(reg$coefficients["(Intercept)"] + wanted_years*reg$coefficients["age"] + wanted_race*reg$coefficients["autoData.raceInt"] + wanted_gear*reg$coefficients["autoData.gearboxNameАвтомат"] +
wanted_gearType1.5*reg$coefficients["autoData.fuelName1.5л."] +
wanted_body*reg$coefficients["autoData.subCategoryNameEngkhetchbek"])`$$

Итак, авто с данными параметрами должно стоить ориентировочно `r paste0(round(reg$coefficients["(Intercept)"] + wanted_years*reg$coefficients["age"] + wanted_race*reg$coefficients["autoData.raceInt"] + wanted_gear*reg$coefficients["autoData.gearboxNameАвтомат"] +
wanted_gearType1.5*reg$coefficients["autoData.fuelName1.5л."] + +wanted_body*reg$coefficients["autoData.subCategoryNameEngkhetchbek"], 0), "$")`.

Теперь, предположим, что нас интересует более новое авто, к примеру, возрастом до 5 лет. Поменяем необходимый параметр и посмотрим на какую стоимость мы можем рассчитывать. 

```{r}
wanted_years_2 <- 5 # Максимальный возраст авто
```

По аналогичной формуле стоимость такого авто ориентировочно равна `r  paste0(round(reg$coefficients["(Intercept)"] + wanted_years_2*reg$coefficients["age"] + wanted_race*reg$coefficients["autoData.raceInt"] + wanted_gear*reg$coefficients["autoData.gearboxNameАвтомат"] +
wanted_gearType1.5*reg$coefficients["autoData.fuelName1.5л."] +
wanted_body*reg$coefficients["autoData.subCategoryNameEngkhetchbek"], 0), "$")`.

## Оценка стоимости авто по заданым параметрам

Отойдём от математической части оценки стоимости автомобилей и воспользуемся средаствами языка R для автоматической оценки.

```{r иаблица для предсказания, echo=FALSE}
kable(data_predict)
```

# Вывод
С бюджетом в 5000$ можно расчитывать на хороший автомобиль возрастом до 5 лет, с пробегом до 100 тыс.км., объёмом двигателя 1.5л, с механической коробкой передач и установленным ГБО.

С бюджетом в 6000$ можно рассматривать автомобили с аналогичными характеристиками, но с автоматической коробкой передач. Но, строго говоря, вероятность найти авто с двигателем 1.5 литров и автоматической коробкой автомат очень мала. Таких вариантов авто продавалось всего 5 экземпляров. И у всех из них был пробег больше 100 тыс.км. А вот найти аналоги с двигателем меньшего объёма вполне реально.